臺灣桃園地方法院刑事判決　　　　　　 96年度簡上字第470號
上　訴　人
即　被　告　甲○○○
上列被告因違反著作權法案件，不服本院中華民國96年7 月13日
96年度壢簡字第452 號第一審判決（檢察官聲請簡易判決處刑書
案號：台灣桃園地方法院檢察署96年度偵字第199 號），提起上
訴，本院管轄之第二審合議庭判決如下︰
    主  文
原判決撤銷。
甲○○○明知係侵害著作財產權之光碟重製物而散布，處有期徒
刑陸月，如易科罰金，以新台幣壹仟元折算壹日，減為有期徒刑
月，如易科罰金，以新台幣壹仟元折算壹日。緩刑貳年。扣案
韓劇「嫁給百萬富翁」影片之盜版光碟壹套（捌片）及未扣案電
腦主機壹台均沒收。
    事實及理由
一、被告甲○○○明知於民國95年9 月初某日，為供己觀看之用
    ，在網際網路某拍賣網站，以每套新臺幣（下同）350 元之
    低價，所購得韓劇「嫁給百萬富翁」影片，係未經享有著作
    財產權之采昌國際多媒體股份有限公司（下稱采昌公司）授
    權而擅自重製之盜版光碟，竟於供己觀賞使用完畢後，基於
    散布之犯意，未經采昌公司之同意或授權，在雅虎國際資訊
    股份有限公司雅虎奇摩拍賣網站上，申設帳號為「ntysam00
    1 」之網路拍賣網頁，復自95年10月初某日起至95年11月14
    日止，在其位於桃園縣平鎮市○○路8 巷26號4 樓住處，使
    用其所有之電腦主機1 台，在上開網路拍賣網頁，刊登以販
    售前開盜版光碟為內容之訊息，並於該網站上留有「ntysam
    001@yahoo.com.tw」之電子郵件地址，供購買人通信聯絡訂
    貨及匯款事宜，經購買人以每套盜版光碟300 元之價格訂貨
    完畢後，其即以電子郵件通知購買人，先將應付款項以匯入
    其所有中國信託商業銀行帳號000000000000號之銀行帳戶（
    下稱上開中國信託帳戶）付款，再由其以郵件包裹將所訂購
    之盜版光碟寄送予購買人，以此方式將擅自重製之盜版光碟
    散布於不特定之消費者。嗣經采昌公司於網路上發現上開訊
    息，派員佯裝客戶於95年10月26日以前述方式，向甲○○○
    購得上開盜版影音光碟1 套（8 片）後，向警方報案，經警
    於同年11月28日14時30分許持搜索票前往查獲，並查扣上開
    盜版影音光碟1 套（8 片），始查悉上情。
二、訊據被告甲○○○於本院審判中對上開犯行均坦承不諱，復
    據告訴代理人即采昌公司之員工乙○○於警詢中證訴綦祥，
    並有如事實欄所示之盜版韓劇「嫁給百萬富翁」影片1 套（
    8 片）物扣案可佐。此外尚有被告上開電子郵件信箱資料、
    中華電信IP查詢資料、上開影片授權合約書、證明書、轉帳
    至上開帳戶之網路自動櫃員機交易明細表、雅虎奇摩拍賣網
    站交易內容資料、扣押物品清單各1 份及扣押光碟照片4 張
    等在卷可參。且查，扣案影音光碟係一般之空白光碟所壓製
    ，製作粗糙，且無出版公司相關資料，有上開照片在卷可憑
    。復觀之被告販入該光碟之價格為350 元，此為被告所自承
    ，顯與一般正版DVD 光碟販售之數千元價格差距甚大等情，
    益徵被告明知其所販售者為盜版影音光碟之事實，綜上所述
    ，本件事證明確，被告犯行堪以認定。
三、核被告所為，係犯著作權法第91條之1 第3 項前段、第2 項
    之明知為侵害著作財產權之光碟重製物而散布罪。被告意圖
    散布而持有之低度行為，為散布之高度行為所吸收，不另論
    罪。刑事法若干犯罪行為態樣，本質上原具有反覆、延續實
    行之特徵，立法時既予特別歸類，定為犯罪構成要件之行為
    要素，則行為人基於特別概括之犯意，在密切接近之一定時
    、地持續實行之複次行為，倘依社會通念，於客觀上認為符
    合一個反覆、延續性之行為觀念者，於刑法評價上，即應僅
    成立一罪。學理上所稱「集合犯」之職業性、營業性或收集
    性等具有重複特質之犯罪均屬之，例如經營、從事業務、收
    集、販賣、製造、散布等行為概念者是（最高法院95年度台
    上字第1079號判決參照）。準此，本件被告於上開期間，雖
    有多次販賣盜版光碟之散布侵害著作財產權重製物行為，應
    僅成立一罪，而論以著作權法第91條之1 第3 項前段一罪。
四、原審對被告予以論罪科刑，雖非無見，惟被告行為後，中華
    民國96年罪犯減刑條例業已公布施行，被告所為合於上開減
    刑條例之規定，而原審未及依上開減刑條例規定對被告減刑
    ，則有違誤。被告以原審量刑過重為由，提起上訴，雖無理
    由，惟原判決既有上開違誤，仍屬無法維持，自應由本院予
    以撤銷改判。本院審酌被告散布盜版光碟之行為，損害著作
    權人之權益不輕，且危及我國保護智慧財產權之國際形象，
    然散布時間不長、不法利得極低，犯後亦坦承犯行，已有悔
    意，暨其素行、生活狀況、犯罪之動機、目的、手段等一切
    情狀，量處如主文第2 項所示之刑，並諭知易科罰金之折算
    標準，以示懲戒。又被告行為後，中華民國96年罪犯減刑條
    例業經立法院三讀通過，總統公布，並於96年7 月16日起施
    行，被告所犯本罪合於該條例所定減刑要件，爰減其宣告刑
    二分之一，併諭知易科罰金之折算標準。末查，被告之前並
    無犯罪前科，此次一時失慮，致罹刑典，且已賠償告訴人采
    昌國際多媒體股份有限公司新台幣100,000 元而與之達成和
    解，有和解書1 紙所載在卷可證，本院斟酌被告侵害告訴人
    本案著作財產權之價值本非高（著作物為韓劇「嫁給百萬富
    翁」之盜版光碟1 套），被告賠償上開金額已遠超過該套盜
    版光碟流通在外所可能造成之告訴人損害金額，顯見被告經
    此偵審教訓，應足知倘再行販賣，不論套數多寡，將招致告
    訴人類此網路搜尋手段查知、爾後再藉諸刑事告訴謀索高額
    賠償之可能性極大，應知警惕而無再犯之虞，本院因認上開
    所宣告之刑以暫不執行為當，爰併宣告緩刑2 年，以勵自新
    。而被告既願意以遠高於告訴人之實際損害金額賠償之以換
    取告訴人之原諒，因此致告訴人有受超額不當得利之嫌此固
    毋庸論，更可見被告主觀上確有悔意，且已收懲罰被告之效
    ，故本院認無再依檢察官之請求於緩刑期內併附條件之必要
    ，末此敘明。
五、至扣案韓劇「嫁給百萬富翁」影片盜版光碟1 套（8 片），
    ，為供被告犯著作權法第91條之1 第3 項、第2 項之罪所用
    之物，另電腦主機1 台，亦係被告所有供犯罪所用之物，雖
    未扣案惟亦無證據證明已滅失，此業據被告於警詢供明在卷
    ，均應依同法第98條規定予以沒收，併此敘明。
六、據上論斷，應依刑事訴訟法第455 條之1 第3 項、第369 條
    第1 項前段、第364 條、第299 條第1 項前段，著作權法第
    91條之1 第3 項前段、第2 項、第98條，刑法第11條前段、
    第41條第1 項前段、第74條第1 項第1 款，中華民國96年罪
    犯減刑條例第2 條第1 項第3 款、第7 條，判決如主文。
中　　華　　民　　國　　96　　年　　10　　月　　31　　日
              刑事第十一庭審判長法　官　蔡榮澤
                                法  官  林蕙芳
                                法  官  紀凱峰
以上正本證明與原本無異。
不得上訴。
  　　　　　　　　　　　　　　　書記官　高文靜
中　　華　　民　　國　　96　　年　　11　　月　　6 　　日
論罪科刑之法條
著作權法第91條之1
擅自以移轉所有權之方法散布著作原件或其重製物而侵害他人之
著作財產權者，處3 年以下有期徒刑、拘役，或科或併科新臺幣
五十萬元以下罰金。
明知係侵害著作財產權之重製物而散布或意圖散布而公開陳列或
持有者，處3 年以下有期徒刑，得併科新臺幣7 萬元以上75萬元
以下罰金。犯前項之罪，其重製物為光碟者，處6 月以上3 年以
下有期徒刑，得併科新臺幣20萬元以上2 百萬元以下罰金。但違
反第87條第4 款規定輸入之光碟，不在此限。
犯前二項之罪，經供出其物品來源，因而破獲者，得減輕其刑。
